【裁判字號】    98,訴,468
【裁判日期】    980430
【裁判案由】    毒品危害防制條例
【裁判全文】
臺灣臺北地方法院刑事判決               98年度訴字第468號
公  訴  人  臺灣臺北地方法院檢察署檢察官
被      告  甲○○
                    （另案羈押於臺灣臺北看守所）
上列被告因違反毒品危害防制條例案件，經檢察官提起公訴（98
年度撤緩偵字第47號），嗣於本院準備程序中，被告就起訴事實
為有罪之陳述，經本院合議庭裁定由受命法官獨任進行簡式審判
程序，判決如下：
    主      文
甲○○施用第一級毒品，累犯，處有期徒刑壹年，扣案第一級毒
品海洛因（不含包裝袋，驗餘重零點伍零零捌公克）沒收銷燬，
包裝上開毒品之包裝袋壹個、注射針筒壹支均沒收；又施用第一
級毒品，累犯，處有期徒刑壹年，扣案第一級毒品海洛因（不含
包裝袋，驗餘共重零點肆捌零伍公克）沒收銷燬，包裝上開毒品
之包裝袋伍個、注射針筒壹支、止血帶壹條、葡萄糖壹包均沒收
。應執行有期徒刑壹年拾月，扣案第一級毒品海洛因（不含包裝
袋，驗餘各重零點伍零零捌公克、零點肆捌零伍公克）均沒收銷
燬，包裝上開毒品之包裝袋陸個、注射針筒貳支、止血帶壹條、
葡萄糖壹包均沒收。
    事      實
一、甲○○前於民國87年間因施用毒品案件，經本院於87年7月2
    8日以87年度毒聲字第579號裁定送觀察、勒戒後，因有繼續
    施用傾向，經本院以87年度毒聲字第1374號裁定令入戒治處
    所施以強制戒治，嗣因無繼續強制戒治之必要，經本院以88
    年度毒聲字第2192號裁定停止戒治，所餘期間付保護管束，
    其保護管束期滿未經撤銷，視為強制戒治期滿，經臺灣臺北
    地方法院檢察署檢察官以90年度戒毒偵字第127號為不起訴
    處分確定。又間因施用第一級毒品案件，經臺灣臺北地方法
    院檢察署檢察官聲請送強制戒治並提起公訴，經本院以90年
    度毒聲字第2183號裁定令入戒治處所施以強制戒治1年，並
    以91年度訴字第482號判處有期徒刑10月確定，戒治部分於9
    2年1月3日強制戒治期滿，另於91年間因犯偽造文書罪，經
    本院以91年度簡字第2775號判處有期徒刑5月確定，並經本
    院以92年度聲字第507號裁定就上開二罪定應執行刑為有期
    徒刑1年2月確定，於93年6月24日縮刑期滿執行完畢。復因
    施用第一、二級毒品案件，經臺灣高等法院以94年度上訴字
    第2611號各判處有期徒刑1年2月及5月，定應執行為有期徒
    刑1年5月確定；另因施用第一級毒品案件，經本院以95年度
    訴字第117號判處有期徒刑1年確定，上開二案經本院以95年
    度聲字第1853號、96年度聲減字第294號裁定減刑並定應執
    行刑為有期徒刑1年2月，甫於96年7月16日縮刑期滿執行完
    畢。詎甲○○仍未戒絕其毒癮，基於同時施用第一、二級毒
    品之犯意，於96年11月15日上午9時許，在其臺北市○○區
    ○○路154號住處，以將海洛因及安非他命加水置入針筒注
    入體內之方式，同時施用海洛因及安非他命1次，嗣於同日
    中午12時40分許，為警在上開地點查獲，並扣得其所有海洛
    因1包（驗餘重0.5008公克）及注射針筒1支；又於96年11月
    24日下午3時許，在上開住處以相同方式，同時施用海洛因
    及安非他命1次，嗣於同日下午7時40分許，為警在上開地點
    查獲，並扣得其所有海洛因5包（驗餘重0.4805公克）、注
    射針筒1支、止血帶1條及葡萄糖1包等物。
二、案經臺北市政府警察局大安分局、信義分局分別報請臺灣臺
    北地方法院檢察署檢察官偵查起訴，嗣於本院準備程序中，
    甲○○就被訴事實為有罪之陳述，經告以簡式審判之要旨，
    並聽取當事人之意見後，本院合議庭裁定以簡式審判程序審
    理。
    理      由
一、訊據被告甲○○對於上開事實坦承不諱（見本院98年4月17
    日準備程序筆錄及同日簡式審判筆錄），而被告先後2次為
    警查獲後排放採集之尿液，其送驗結果均呈現安非他命、甲
    基安非他命、嗎啡及可待因類藥物陽性反應，有臺灣尖端先
    進生技醫藥股份有限公司96年11月23日、96年12月5日濫用
    藥物檢驗報告、臺北市政府警察局偵辦毒品案件尿液檢體委
    驗單各2紙在卷可稽（見96年度毒偵字第3626號卷第70、71
    頁；96年度毒偵字第3684號卷第71、72頁）。另被告先後為
    警查扣之白色粉末1包及白色粉末5包，經送鑑驗結果均驗出
    第一級毒品海洛因成分（海洛因淨重各0.5008公克、0.4805
    公克），亦有交通部民用航空局航空醫務中心96年12月4日
    航藥鑑字第0962072號、96年12月7日航藥鑑字第0962114號
    毒品鑑定書在卷可考（見96年度毒偵字第3626號卷第68頁、
    96年度毒偵字第3684號卷第65頁）；此外，復有供被告施用
    毒品所用之注射針筒2支、止血帶1條、葡萄糖1包扣案可證
    ，足證被告上開自白與事實相符。查被告前有如事實欄所示
    施用毒品而經觀察勒戒、強制戒治及刑之宣告處罰情形，有
    臺灣高等法院被告前案紀錄表在卷可按，則以被告5年內多
    次犯施用毒品罪之情形，自應依法追訴審判無訛。本件事證
    明確，被告犯行堪以認定，應依法論科。
二、按海洛因及安非他命分屬毒品危害防制條例第2條第2項第1
    款、第2款所規定之第一級、第二級毒品。核被告於96年11
    月15日施用海洛因及安非他命所為，係犯毒品危害防條例第
    10條第1、2項之施用第一、二級毒品罪，其於同年24日施用
    海洛因及安非他命之行為，亦係犯毒品危害防條例第10條第
    1、2項之施用第一、二級毒品罪。被告施用毒品前、後持有
    該毒品之低度行為，為其施用該種毒品之高度行為所吸收，
    不另論罪。被告於96年11月15日及同年11月24日各係同時施
    用第一、二級毒品而觸犯不同罪名，均為想像競合犯，應各
    從一重之施用第一級毒品罪處斷。被告上開2次施用第一級
    毒品犯行，其犯意各別，行為互殊，應予分論併罰。查被告
    前有如事實欄所示之前案判刑確定及刑之執行完畢情形，有
    臺灣高等法院被告前案紀錄表在卷可按，其受有期徒刑執行
    完畢後，5年內故意再犯本件有期徒刑以上之罪，所犯二罪
    均屬累犯，應各依刑法第47條第1項規定加重其刑。爰審酌
    被告前經觀察勒戒及強制戒治等程序，並曾經法院宣告罪刑
    ，於出監未久後又再犯本件施用毒品罪，顯見其未戒絕毒癮
    ，其施用毒品犯行雖可能對社會治安造成潛在危害，惟本質
    上尚屬自我戕害之行為，暨犯罪之動機、目的、手段、犯後
    態度等一切情狀，各量處如主文所示之刑，並定應執行刑。
    扣案第一級毒品海洛因（不含包裝袋，驗餘各重0.5008公克
    、0.4805公克），均應依毒品危害防制條例第18條第1項前
    段規定諭知沒收銷燬。包裝上開毒品之包裝袋6個，則具有
    盛裝毒品防止其裸露外溢之功能，且便於施用，該包裝袋與
    毒品本身均屬被告所有之物，核屬供犯罪所用之物，另扣案
    之注射針筒2支、止血帶1條、葡萄糖1包，均係被告所有供
    其稀釋、注射海洛因所用之物，業據被告供明在卷（見本院
    卷第50頁反面），爰依刑法第38條第1項第2款規定，就上開
    物品均宣告沒收。
據上論斷，應依刑事訴訟法第273條之1第1項、第299條第1項前
段，毒品危害防制條例第10條第1項、第2項、第18條第1項前段
，刑法第11條前段、第55條、第47條第1項、第51條第5款、第38
條第1項第2款，判決如主文。
本案經檢察官葉惠燕到庭執行職務。
中    華    民    國    98    年    4     月    30    日
                  刑事第十一庭  法  官  林庚棟
以上正本證明與原本無異。
如不服本判決，應於判決送達後10日內，向本院提出上訴狀；上
訴書狀應敘述具體理由，未敘述上訴理由者，應於上訴期間屆滿
後20日內補提上訴理由書於本院。
                                書記官  殷玉芬
中    華    民    國    98    年    4     月    30    日
附錄本案論罪科刑法條全文：
毒品危害防制條例第10條：
施用第一級毒品者，處6月以上5年以下有期徒刑。
施用第二級毒品者，處3年以下有期徒刑。


司法院資訊處製作；財團法人民間司法改革基金會備份。
